Minutes et répertoires du notaire Raoul BONTEMPS, 29 août 1569 - juillet 1617 (étude XXIII)
Archives nationales
- Minutes de Raoul BONTEMPS, 29 août 1569 - juillet 1617; MC/ET/XXIII/34 - MC/ET/XXIII/223
  - Minutes. 1612, juillet - décembre, juillet - décembre 1612; MC/ET/XXIII/125
    - MARGUERITE (reine) Duchesse de VALOIS étant en son hôtel au faubourg Saint-Germain rue et sur le quai de Seine § Vente par la reine MARGUERITE à Marie SARAZIN, veuve de Jean PEROU, Pourvoyeur de la reine MARGUERITE, demeurant rue des Gravilliers, de la coupe de son bois de Boulogne à la réservation des bois qui ont été coupés depuis 9 ans pour le chauffage des religieuses de l'Abbaye de Longchamp, moyennant 14 écus par arpent., 10 décembre 1612; MC/ET/XXIII/125
    - CONFRÉRIE Notre-Dame des bourgeois de Paris (Grande) § Mainlevée par Pierre RUELLE et les autres confrères de la Grande CONFRÉRIE Notre-Dame des bourgeois de Paris, assemblés au Bureau de la dite Grande CONFRÉRIE Notre-Dame des bourgeois de Paris rue de la Licorne, près de la paroisse de la Madeleine, à Nicolas PETITJEAN, marchand demeurant à Paris rue de la Petite-Bretonnerie, paroisse Saint-Benoît., 11 décembre 1612; MC/ET/XXIII/125
      mainlevée
    - CONFRERIE Notre-Dame des Curé, Bourgeois et confrères (de la Grande) § Bail par Pierre RUELLE, conseiller du Roi en sa cour de Parlement, chantre et chanoine de l'église de Paris et abbé de la CONFRERIE Notre-Dame des Curé, Bourgeois et confrères et les autres confrères, à Pierre ALLAIN, marchand mercier tenant boutique au Palais, d'une maison rue de la Licorne, tenant au presbytère de l'église de la Madeleine., 11 décembre 1612; MC/ET/XXIII/125
    - CONFRERIE Notre-Dame des Curé et bourgeois de Paris (Grande) § Bail par Pierre RUELLE, conseiller du Roi en sa cour de Parlement, chantre et chanoine de l'église de Paris, et les autres confrères de la Grande CONFRERIE Notre-Dame des Curé et bourgeois de Paris, à Grégoire COUPEAU, avocat à la cour de Parlement, d'une maison rue de la Petite - Bretonnerie, paroisse Saint-Benoît., 11 décembre 1612; MC/ET/XXIII/125
    - BOIS (marchands de) PIRETONY (Jean et Louis) § Plusieurs actes concernant du bois flotté au nom des créanciers de Jean et Louis PIRETONY, 14 décembre 1612; MC/ET/XXIII/125
      Piretony, Jean; Piretony, Louis
    - SAINTE-MARINE en la Cité (Eglise) § Bail en présence d'Antoine BALLIN, curé de l'Eglise SAINTE-MARINE Fondation à l'Eglise SAINTE-MARINE en présence dud. curé et des marguilliers., 22 décembre 1612 - 23 décembre 1612; MC/ET/XXIII/125
      bail; Ballin, Antoine
    - ÉGLISE de PARIS (cloître de l') § Bail par Jacques de BORNE, chanoine de Saint-Denis du Pas, en l'église de Paris, à Noël RICHARD, prêtre chanoine de Saint-Denis du Pas, d'une maison dans le cloître de l'ÉGLISE de PARIS joignant la barre dud. Saint-Denis du Pas., 24 décembre 1612; MC/ET/XXIII/125
      bail; Église de Paris, cloître de l'
    - MARGUERITE (reine) duchesse de VALOIS, demeurant en son hôtel sur le quai de Seine § Obligation de la reine MARGUERITE envers Charles ROBIN et Issac du CANDAL, de 6 000 écus.; Rétrocession par les mêmes; Autre Obligation envers les mêmes de 4 600 écus; Obligation envers Isaac MORISSET, bourgeois de Paris, de 5 186 écus 55 sols; Obligation envers Corneille ROGIERS et Paul LE MERCIER, marchands joailliers de 12 900 écus pour Vente d'anneaux d'or garnis de grands diamants, carcans, boutons, boites à mettre portraits, croix et autres marchandises d'orfèvrerie., 31 décembre 1612; MC/ET/XXIII/125
  - Minutes. 1614, janvier - juin, janvier - juin 1614; MC/ET/XXIII/126
    L'année 1613 manque.
    - MARGUERITE (reine) duchesse de VALOIS demeurant en son hôtel à Saint-Germain-des-Prés, rue de Seine § Inventaire des bijoux de la reine MARGUERITE tant ceux confiés en gages à Louis DELAHAYE et Thomas BOUCHER, maîtres orfèvres à Paris, que ceux qu'elle porte sur elle., 1er janvier 1614; MC/ET/XXIII/126
      inventaire; Marguerite de Valois (reine de France, 1553-1615); Delahaye, Louis; Boucher, Thomas
    - MARGUERITE (reine) Duchesse de VALOIS, comtesse de SENLIS et autres lieux § Quittance de Germain GOUFFE, conseiller du Roi, receveur général de l'Université de Paris, à la reine MARGUERITE; Obligation de la reine MARGUERITE envers Charles ROBIN, de 33 600 livres en prêt; Autre de 30 000 livres, 3 janvier 1614 - 4 avril 1614; MC/ET/XXIII/126
      obligation; quittance; Marguerite, reine
    - AUMÔNIER du Roi RACINE (Martin de) abbé de La Vernisse, prieur de Boulogne près de Blois, AUMÔNIER du Roi, trésorier de la Sainte-Chapelle de Bourges, agent du clergé de France, demeurant au cloître Notre-Dame à Paris § Procuration de Martin de RACINE; Déclaration à Martin de RACINE, 13 janvier 1614; MC/ET/XXIII/126
      procuration; déclaration; Racine, Martin de
    - SAINT-JACQUES-de-la-BOUCHERIE (église) § Transaction entre Raoul de GAZIL, docteur en la faculté de théologie, conseiller et aumônier ordinaire du Roi, protonotaire du Saint-Siège apostolique et curé de l'église SAINT-JACQUES-de-la-BOUCHERIE y demeurant, et Jacques BENOYSE, maître orfèvre, bourgeois de Paris[,demeurant à l'enseigne de la Fortune, au coin de la tournée du Pont-au-Change]., 6 février 1614; MC/ET/XXIII/126
      accord; Saint-Jacques de-la-Boucherie, église
    - GAZIL (Raoul de) Docteur en la faculté de théologie, conseiller et aumônier ordinaire du Roi, protonotaire du Saint-Siège apostolique, curé de Saint-Jacques-de-la-Boucherie, y demeurant. § Accord entre Raoul de GAZIL et Jacques BENOYSE, marchand maître orfèvre, bourgeois de Paris au sujet de la maison à l'enseigne de la Fortune, à la tournée du Pont-au-Change, où demeure led. BENOYSE., 6 février 1614; MC/ET/XXIII/126
      accord; Gazil, Raoul de
    - AUMÔNIER ordinaire du Roi (conseiller et) GAZIL (Raoul de) Docteur en la faculté de théologie, conseiller et AUMÔNIER ordinaire du Roi protonotaire du Saint-Siège apostolique et curé de Saint-Jacques-de-la-Boucherie § Transaction, 6 février 1614; MC/ET/XXIII/126
      accord; Saint-Jacques-de-la-Boucherie (église); Gazil, Raoul de; prêtre; notaire; docteur d'université
    - PETIT (André) Procureur en Parlement demeurant rue Beaubourg § dépôt du testament olographe d'André PETIT du Ier octobre 1610, avec codicille (A la suite: 1614, 25 juin, autre codicille); Transport de rente par André PETIT à Claude GUIBERT, sa servante Procuration de André PETIT, 4 mars 1614 - 5 mars 1614; MC/ET/XXIII/126
      transport de droits; procuration; testament; Petit, André
    - LAMBERT (Henri de) Conseiller et aumônier ordinaire du Roi, abbé de l'abbaye Saint-Père d'Auxerre, demeurant à Paris, rue Ste Croix en la Cité, enseigne de la Croix d'or § Bail par Henri de LAMBERT à Claude DELABAYE, demeurant à Auxerre, du revenu de l'abbaye Saint-Père, 18 mars 1614; MC/ET/XXIII/126
      bail; Lambert, Henri de
    - MARGUERITE (reine) Duchesse de VALOIS, comtesse de SENLIS et autres lieux, demeurant rue de Seine § Obligation de la reine MARGUERITE envers Jean PEROU l'aîné et Jean PEROU le Jeune, Claude PEROU, frères, pourvoyeurs de la reine MARGUERITE de 22 200 livres pour Janvier à Mars 1614., 14 avril 1614; MC/ET/XXIII/126
      obligation; Marguerite, reine; Perou, Jean; Perou, Claude
    - MARGUERITE (reine) Duchesse de VALOIS, demeurant en son hôtel sur le quai de Seine § Transport par la reine MARGUERITE, à Jean HEROUARD, conseiller du Roi et trésorier de sa maison de 7 500 livres, 21 avril 1614; MC/ET/XXIII/126
    - CONFRÉRIE NOTRE-DAME des curés, bourgeois et bourgeoises de Paris (Grande) § Plusieurs actes par Jean-François de GONDY abbé de l'abbaye Saint-Aubin, doyen de l'église de Paris et les autres confrères de la Grande CONFRERIE NOTRE-DAME des curés, bourgeois et bourgeoises de Paris, 22 avril 1614; MC/ET/XXIII/126
    - SAINT-SYMPHORIEN (église) § Transport de rente par Michel DODARD et Nicolas GILLARD, prêtre, chanoines de l'église SAINT-SYMPHORIEN, demeurant à Paris rue de la Licorne au bureau de la Grande-Confrérie Notre-Dame près de l'église de la Madeleine, à Michel CHAUVEAU, chantre et chanoine de Saint-Germain-l'Auxerrois et Michel LHUISSIER prêtre en l'église N.D. moyennant la célébration de services des morts pour deux chanoines de l'église SAINT-SYMPHORIEN décédés, 24 avril 1614; MC/ET/XXIII/126
      transport de droits; Saint-Symphorien, église
    - LANGLOIS (Denis) Imprimeur et libraire demeurant rue Saint-Jacques, paroisse Saint-Benoît, à l'enseigne du Fer à cheval § Constitution par Denis LANGLOIS et Nicolas DELALANDE, marchand épicier, bourgeois de Paris, demeurant dite rue, à Thomas GALLOT, avocat en la cour de Parlement, notaire et procureur en cour ecclésiastique, de 12 livres 10 sols de rente, moyennant 200 livres Indemnité de Denis LANGLOIS aud. DELALANDE., 28 avril 1614; MC/ET/XXIII/126
      constitution de rente; Langlois, Denis
    - DOVILLIERS (Louis) maître orfèvre et graveur, bourgeois de Paris, et Jeanne CHERON, sa femme, demeurant en l'enclos du Palais § Transaction entre Paul DOVILLIERS, maître orfèvre et graveur, bourgeois de Paris et..., d'une part, Etienne BONNET, procureur en Parlement, d'autre part., 3 mai 1614; MC/ET/XXIII/126
      accord; Dovilliers, Louis
    - TAUPINART (Adrien) marchand libraire demeurant en la maison du sieur Denis de LA NOUE, rue Saint-Jacques, par Saint-Benoît § Mariage d'Adrien TAUPINART et de Marie de SAINCTYVE demeurant au service de Marie GASTEAU, bourgeois de Paris rue des Amandiers. Parmi les témoins pour Adrien TAUPINART: Valentin TAUPINART, son père, arpenteur juré du Roi, demeurant à Nauvilliers, paroisse Sainte-Geneviève près de Beauvais, Charles CHASTELLAIN et Sébastien CRAMOISY, aussi libraires à Paris, amis., 5 juin 1614; MC/ET/XXIII/126
      contrat de mariage; Taupinart, Adrien; Sainctyve, Marie de
    - IMPRIMERIE (matériel d') § Cession par Antoine ESTIENNE, imprimeur du Roi,[ rue Saint-Jacques paroisse Saint-Benoît] à Claude DESMARQUETZ, Imprimeur à Paris,[ rue Saint-Antoine, enseigne de l'Autruche] des presses, caisses, lettres et caractères qui sont en une chambre du collège de Clermont et qui ont été saisis par la communauté des Libraires et Imprimeurs de l'université de Paris, et ce moyennant le remboursement de 353 livres à Mathieu PINAULT, prêtre en l'église Saint-Nicolas-des-Champs, qui avait avancé cette somme aud. ESTIENNE., 10 juin 1614; MC/ET/XXIII/126
    - REVERAN (Nicolas) maître menuisier demeurant faubourg Saint-Germain-des-Prés, rue de Seine § Vente par Pasquier REVEL, maître boulanger rue du Four, paroisse Saint-Sulpice, à .. et à Robert LORAIN, maître savetier aud. faubourg, de plusieurs toises de terre rue des Anges. Quittance aux mêmes., 20 juin 1614; MC/ET/XXIII/126
      acte de vente; quittance; Reveran, Nicolas
    - SAINT-GERMAIN-des-PRÉS (faubourg) § Vente par Pasquier REVEL, maître boulanger au faubourg SAINT-GERMAIN-des-PRÉS y demeurant rue du Four, à Nicolas REVERAN, maître menuisier aud. faubourg SAINT-GERMAIN-des-PRÉS et Robert LORAIN, maître savetier audit faubourg SAINT-GERMAIN-des-PRÉS, de 6 toises sur la rue des Anges faisant partie de terres lieu dit le Petit Pré-aux-Clercs baillées à rente à la Reine Marguerite par MM. de l'Université., 20 juin 1614; MC/ET/XXIII/126
  - Minutes. 1614, juillet - décembre, juillet - décembre 1614; MC/ET/XXIII/127
    - ERONDELLE (Guillaume) maître orfèvre à Paris § Compte entre Jeanne NICERON, veuve de .. demeurant rue Mascon, paroisse Saint-Séverin, et Guillaume ERONDELLE, procureur en l'élection de Paris, demeurant en ladite rue, son fils., 1er juillet 1614; MC/ET/XXIII/127
      Erondelle, Guillaume
    - MARGUERITE (reine) Duchesse de VALOIS, comtesse de SENLIS et autres lieux demeurant en son hôtel sis à Saint-Germain-des-Prés sur le quai de Seine. § Obligation de la reine MARGUERITE envers Guillaume PIJART, marchand joaillier bourgeois de Paris, de 6060 livres pour vente de bagues., 1er juillet 1614; MC/ET/XXIII/127
      acte de vente; obligation; Marguerite, reine
    - PIJART (Guillaume) marchand joaillier bourgeois de Paris y demeurant sur le Pont-aux-Changeurs § Obligation de la reine Marguerite, duchesse de VALOIS, envers... de 6060 livres pour vente de bagues., 1er juillet 1614; MC/ET/XXIII/127
      acte de vente; obligation; Pijart, Guillaume
    - MARGUERITE (reine) Duchesse de VALOIS § Mainlevée par François LE COQ, conseiller du Roi en sa cour de Parlement, demeurant à Saint-Germain-des-Prés, à la reine MARGUERITE de la signification faite ès mains de Charles FOCQUET, conseiller du Roi, receveur général de S.M. à Tours.; Obligation de la reine MARGUERITE envers les frères PEROU, pourvoyeurs de la reine MARGUERITE, de 6 600 livres, 17 juillet 1614 - 18 juillet 1614; MC/ET/XXIII/127
    - MARGUERITE (reine) duchesse de VALOIS, comtesse de SENLIS et autres lieux, demeurant en son hôtel rue de Seine § Obligation de la reine MARGUERITE envers Charles ROBIN, Mathieu MARTIN, Isaac DU CANDAL, de 22 500 livres en prêt; Autre aux mêmes de 30 000 livres.; Transport par la reine MARGUERITE à Jean POTEL, secrétaire de la chambre du Roi de 40 000 livres contre même somme, dont quittance ce jour de 35 000 livres.; Obligation de la reine MARGUERITE envers Charles ROBIN, Mathieu MARTIN, Isaac DU CANDAL de 7 920 livres en prêt., 18 juillet 1614; MC/ET/XXIII/127
    - POURVOYEURS de la Reine Marguerite PEROU (Jean) l'aîné le jeune § Obligation de 6 600 livres par la reine Marguerite envers Jean PEROU et leurs frères., 18 juillet 1614; MC/ET/XXIII/127
    - DOULLYE (Etienne) maître maçon auparavant voyer pour le roi à Paris § Mariage de Joachim MEURIER, maître orfèvre à Paris et de Jeanne JAGOURD, veuve de .., demeurant rue et paroisse Saint-Christophe[. Parmi les témoins: Jean et Nicolas VILLAIN, maîtres orfèvres à Paris, neveu et gendre de la future épouse.], 20 juillet 1614; MC/ET/XXIII/127
      contrat de mariage; Doullye, Etienne
    - JOAILLIER (marchand) BELIART (Pierre) Pont-au-Change § Obligation envers... et autres.; Compte entre les mêmes, 22 juillet 1614 - 9 août 1614; MC/ET/XXIII/127
      obligation; Beliart, Pierre
    - MARGUERITE (reine) duchesse de VALOIS, comtesse de SENLIS et autres lieux, demeurant en son hôtel sur le quai de Seine § Obligation de la reine MARGUERITE envers plusieurs marchands joailliers du Pont au Change, représentés par Paris TURQUET, de 18600 livres restant à payer pour marchandises de joaillerie et orfèvrerie.; Compte entre les mêmes, 22 juillet 1614 - 9 août 1614; MC/ET/XXIII/127
    - TURQUET (Paris) marchand joaillier, bourgeois de Paris, demeurant sur le Pont au Change § Obligation de la reine Marguerite, duchesse de VALOIS, envers. .., acceptant tant pour lui que pour Guillaume PIJART et autres joailliers sur le Pont au Change, de 18 600 livres restant à payer pour marchandises de joaillerie et orfèvrerie.; Compte, 22 juillet 1614 - 9 août 1614; MC/ET/XXIII/127
      obligation; Turquet, Paris
    - JOAILLIER (marchand) LE MERCIER (Antoine) Pont au Change § Obligation envers..., et autres.; Compte entre les mêmes, 22 juillet 1614 - 9 août 1614; MC/ET/XXIII/127
      obligation; Le Mercier, Antoine
    - JOAILLIER (marchand) DELAHAYE (Louis) Pont au Change § Obligation envers. .. et autres.; Compte entre les mêmes, 22 juillet 1614 - 9 août 1614; MC/ET/XXIII/127
      obligation; Delahaye, Louis
    - MORTELLERIE et de l'ARCHE BEAUFILS (rues) § Devis et marché de charpenterie pour une maison sise... appartenant à Claude GUERIN, maître maçon et architecte à Paris.; Marché de menuiserie aud.GUERIN pour lad. maison. (enseigne de la Tailloir d'argent)[ Marché de serrurerie à. .. 29 juillet, 24 octobre et 5 novembre 1614.], 29 juillet 1614 - 24 octobre 1614; MC/ET/XXIII/127
      devis; marché; Guérin, Claude
    - GUERIN (Claude) maître maçon et architecte à Paris § Devis et marché de charpenterie par Antoine TONDREAU, maître charpentier, à. .. pour une maison lui appartenant rue de la Mortellerie., 29 juillet 1614; MC/ET/XXIII/127
      devis; marché; Guerin, Claude
    - CHARPENTERIE (marché de) § Devis des ouvrages de charpenterie qu'il faut faire à une maison rue de la Mortellerie et marché par Antoine TONDREAU, maître charpentier à Paris, à Claude GUERIN, maître maçon et architecte à Paris, moyennant 285 livres pour chaque cent de bois neuf plus 18 livres pour des étaiements et abattages d'une cloison mitoyenne. (A la suite: 1614, 7 novembre, quittance de 280 £. restant à payer de 1188 £. 15 s.), 29 juillet 1614; MC/ET/XXIII/127
      quittance; devis; charpentier
    - SAINT-VICTOR (faubourg) § Bail par Henri LESCALOPPIER, conseiller du Roi, pour 4 ans, à Sébastien MESSIER, maçon au faubourg SAINT-VICTOR du droit de passage par l'embouchure de la carrière dud. bailleur au faubourg SAINT-VICTOR près de la croix de Clamart, sur les prés qu'il a audit faubourg SAINT-VICTOR depuis l'embouchure de ladite carrière jusqu'à la grande rue pour aller à la Seine et passer les charrois dud. MESSIER pour tirer la pierre de la carrière, moyennant 75 livres par an/, 29 juillet 1614; MC/ET/XXIII/127
      bail; Saint-Victor, faubourg
    - ISSY § Bail par les RR. PP. Jésuites du Collège de Clermont, pour 6 ans, à Jean DAUTEUIL, laboureur à ISSY, d'une maison, grange, étable et terres sises à ISSY, moyennant la culture et des redevances. (A la suite: 1615, 29 avril, transport de ce droit au bail à Honoré MARGOULLET, aussi laboureur à ISSY), 23 août 1614; MC/ET/XXIII/127
      bail; transport de droits
    - HAVON (Pierre) Maçon demeurant rue des Fossoyeurs, paroisse Saint-Sulpice § Ratification par. .. et autres d'une déclaration faite le 28 avril 1614 par les RR. PP. Augustins déchaussés du faubourg Saint-Germain-des-Prés. (acte déchiré), septembre 1614; MC/ET/XXIII/127
      déclaration; Havon, Pierre
    - PARFUMEUR et valet de chambre ordinaire du Roi VAULX (Simon de) rue de la Juiverie § Deux déclarations signées de Simon de VAULX et autres., septembre 1614; MC/ET/XXIII/127
      déclaration; Vaulx, Simon de
    - MARGUERITE (reine) duchesse de VALOIS § (acte déchiré) Déclaration des RR.PP. Augustins du couvent fondé par la reine MARGUERITE, suivie d'une autre déclaration signées de René BRETON, garde des meubles et titres de la reine MARGUERITE François PERCHOROIS, contrôleur d'office de la reine MARGUERITE Simon de VAULX, valet de chambre et parfumeur du Roi, et autres, dont Hubert LE SUEUR, sculpteur et Philippe de BACCOT, valet de chambre et peintre du prince de CONDE., septembre 1614; MC/ET/XXIII/127
      déclaration; Marguerite, reine
    - SCULPTEUR LE SUEUR (Hubert) Hôtel de Nevers § Déclaration par. .. et autres, septembre 1614; MC/ET/XXIII/127
      déclaration; Le Sueur, Hubert
    - DUBUS (Jean) maître brodeur à Saint-Germain-des-Prés § Déclaration des RR.PP. Augustins de Saint-Germain-des-Prés, signée de... Jacques ROUSSEAU, aussi brodeur à Saint-Germain-des-Prés, et autres.. (déchiré), septembre 1614; MC/ET/XXIII/127
      déclaration; Dubus, Jean
    - PEINTRE (Valet de chambre et) ordinaire du Prince de CONDÉ BACCOT (Philippe de) § Déclaration par. .. et autres., septembre 1614; MC/ET/XXIII/127
      déclaration; Baccot, Philippe de
    - MARGUERITE (reine) Duchesse de VALOIS et autres lieux § Transport par la reine MARGUERITE à Antoine FEYDEAU, conseiller du Roi et receveur général de ses finances à Poitiers, de 39 586 livres., 16 septembre 1614; MC/ET/XXIII/127
    - SAINT-DENIS (abbaye de) § Transaction au nom des religieux de l'abbaye de SAINT-DENIS (Procuration sur parchemin jointe), 18 septembre 1614; MC/ET/XXIII/127
      procuration; accord; Saint-Denis, abbaye de
    - MARGUERITE (reine) Duchesse de VALOIS, comtesse de SENLIS et autres lieux § Rétrocession par Jean POTEL, secrétaire de la chambre du Roi, demeurant rue Beautreillis à la reine MARGUERITE de la somme de 11 800 écus., 25 septembre 1614; MC/ET/XXIII/127
    - MARGUERITE (reine) duchesse de VALOIS, comtesse de LAURAGUAIS, CONDOMOIS et autres lieux, étant en son hôtel à Saint-Germain-des-Prés, quai de Seine § Transaction entre la reine MARGUERITE et ses fermiers généraux en Guyenne et Languedoc.; Même date: Obligation envers Charles ROBIN, de 2 240 écus pour prêt. Autres aud. ROBIN et à Mathieu MARTIN (en tout: 4 actes), 26 septembre 1614; MC/ET/XXIII/127
      obligation; accord; Marguerite, reine
    - MARGUERITE (reine) Duchesse de VALOIS, comtesse de LAURAGUAIS, CONDOMOIS et autres lieux, demeurant en son hôtel rue et sur le quai de Seine. § Obligation de la reine MARGUERITE envers les frères PEROU, le 4 500 écus pour fournitures faites de juillet à septembre, 27 septembre 1614; MC/ET/XXIII/127
    - Contrat de mariage entre Nicolas Doublet, avocat en parlement, rue Neuve, et paroisse Saint-Médéric, et Marie Lenoir, fille de Nicolas Lenoir, notaire au Châtelet, demeurant rue des Marmousets, paroisse Sainte-Marie-Madeleine, et de défunte Marie Belut, femme dudit Lenoir. Parmi les témoins: François Bergeon, aussi notaire au Châtelet, allié du futur époux., 28 septembre 1614; MC/ET/XXIII/127
      contrat de mariage; Marmousets (rue des); Neuve (rue); Belut, Marie; Bergeon, François; Doublet, Nicolas; Lenoir, Marie; Lenoir, Nicolas; avocat au parlement (Ancien Régime); notaire
    - BRISSAY (René de) Evêque de Troyes, conseiller et aumônier ordinaire du Roi, à présent logé au clos des Jacobins, hors la porte Saint-Jacques. § Mainlevée par Monseigneur René de BRISSAY des saisies faites sur les loyers d'une maison rue de Bièvre appartenant à l'évêché de Troyes, 3 octobre 1614; MC/ET/XXIII/127
      mainlevée; Brissay, René de
    - Contrat de mariage de Jean Chapellain, le jeune, notaire au Châtelet, demeurant rue de l'Arbre-Sec, paroisse Saint-Germain-l'Auxerrois, fils de Jean Chapellain, aussi notaire au Châtelet, et de Geneviève Matheau, fille de Simon Matheau, marchand boucher, bourgeois de Paris, parmi les témoins pour Jean Chapellain: Charles Charpentier, marchand bourgeois de Paris, beau-frère à cause de feu Marguerite Charpentier, première femme de Jean Chapellain, Claude Le Vasseur, Claude Huart, aussi notaires au Châtelet, beaux-frères, Jeanne Corbière, veuve de feu Sébastien Chapellain, notaire au Châtelet, tante, Jean Demas, aussi notaire, cousin germain. (Y155, fol.0451)., 12 octobre 1614; MC/ET/XXIII/127
      contrat de mariage; Arbre-Sec (rue de l'); Chapelain, Sébastien; Chapellain, Jean I; Chapellain, Jean II; Charpentier, Charles; Charpentier, Marguerite; Corbière, Jeanne; Demas, Jean; Huart, Claude; Le Vasseur, Claude; Matheau, Geneviève; Matheau, Simon; boucher; commerçant; notaire
    - LOISON (Jean) maître tourneur en bois demeurant au Marché Neuf, paroisse Saint-Germain-le-Vieil § Désistement entre Philippe PICHON, maître tourneur en bois à Saint-Germain-des-Prés et .. des différends nés entre eux au sujet de leur profession., 17 octobre 1614; MC/ET/XXIII/127
      renonciation; Loison, Jean
    - SARDINI (Madeleine de) femme séparée de biens de Jacques de RAFFINIAC seigneur de MARSAC, demeurant au Château de Marsac en Périgord, à présent logée rue de la Calendre, paroisse Saint-Germain-le-Vieil § Plusieurs actes de Madeleine de SARDINI, 16, 17 et 18 octobre 1614., 17 octobre 1614 - 18 octobre 1614; MC/ET/XXIII/127
      Sardini, Madeleine de
    - GUERIN (Claude) maître maçon et architecte, juré du Roi en l'art de maçonnerie à Paris, y demeurant rue des Canettes, paroisse Saint-Christophe § Marché de menuiserie par Claude CHEVALIER, compagnon menuisier rue de la Ceriseraie, à. .. pour la maison du Tailloir d'argent, rue de la Mortellerie[pour les croisées et demi-croisées à raison de 15 livres 5 sols par croisée et deux demi-croisées, et pour les portes, à raison de 105 sols par porte], appartenant audit. .., 24 octobre 1614; MC/ET/XXIII/127
      marché; Guerin, Claude; Chevalier, Claude